【裁判字號】    96,易,3608
【裁判日期】    971222
【裁判案由】    詐欺
【裁判全文】
臺灣板橋地方法院刑事判決              96年度易字第3608號
公  訴  人  臺灣板橋地方法院檢察署檢察官
被      告  甲○○原名沈素珍.
上列被告因詐欺案件，經檢察官提起公訴（96年度偵緝字第2489
號），本院判決如下：
    主  文
本件免訴。
    理  由
一、公訴意旨略稱：被告甲○○（原名「沈素珍」，於民國97年
    2 月18日改名）雖能預見提供自己帳戶予他人使用，可能幫
    助他人從事財產犯罪，竟仍不違其本意，而基於幫助詐欺之
    犯意，於95年10月27日至第一商業銀行蘆洲分行開設帳號00
    000000000 號帳戶後，即於同日至同年月29日之某時，在不
    詳地點，將上開金融帳戶存摺、提款卡及密碼，交付姓名年
    籍不詳之成年人，以此方法幫助他人從事犯罪；上開不詳之
    人取得甲○○上開帳戶後，即提供予與其有共同詐欺犯意聯
    絡之人作為犯罪工具，並由詐欺集團成員以撥打電話予不特
    定人佯稱轉帳有誤等方式趁機詐騙他人，嗣乙○○於95年10
    月29日在屏東縣住處，接獲上開詐騙電話而陷於錯誤，遂依
    指示匯款新臺幣（下同）22,088元至上開甲○○之帳戶內，
    嗣乙○○發覺有異，始知受騙，因認被告涉犯有刑法第30條
    、第339 條第1 項之幫助詐欺罪嫌等語。
二、按案件曾經判決確定者，應諭知免訴之判決，刑事訴訟法第
    302 條第1 款定有明文。又訴訟上所謂一事不再理之原則，
    關於實質上一罪或裁判上一罪，亦均有其適用，最高法院60
    年臺非字第77號著有判例。
三、查本件上揭犯罪事實，業經被害人乙○○於警詢證述被害情
    節甚明（此被害人於警詢之陳述，被告並未爭執其證據能力
    ，依刑事訴訟法第159 條之5 規定，得為證據），並有被害
    人匯款之自動櫃員機交易明細、報案三聯單、警局受理各類
    案件紀錄表、被告上開第一商業銀行顧客資料查詢單、未登
    摺帳項明細表等資料可資佐證。被告雖矢口否認有上開犯罪
    事實，辯稱：伊本件上開銀行帳戶存摺、提款卡，係去臺北
    榮總就醫時，放在機車置物箱內，與伊所有合作金庫、台新
    銀行等帳戶存摺、提款卡、身分證，一起遭人撬開偷走云云
    ，然查被告於偵查中原係陳稱：伊係將機車停在三重市○○
    街住處附近，機車內的東西連同本件銀行帳戶救被偷了云云
    （見96年度偵緝字第2489號偵查卷24頁），核與上述所辯失
    竊地點，前後說詞不一，再稽之偵查卷附之被告95年11月27
    日補領國民身分證申請書所載，其身分證係於95年11月24日
    遺失，亦與被告於偵查中陳稱其身分證與上開銀行帳戶存摺
    等物係於95年10月27日申辦後二、三天就被偷云云（見上開
    偵查卷24頁），前後所述失竊時間亦不相符，且衡諸其上開
    銀行帳戶申辦後第三日旋失竊遭詐欺集團使用，亦與常情有
    異，是綜上所述，被告上開所辯應不足採，本件事證明確，
    被告本件犯行應堪認定。惟次查被告於本件上開同一犯罪時
    地，同時並有交付其開戶所有合作金庫銀行北三重分行帳號
    0000000000000 號帳戶之存摺、金融卡及密碼等物，幫助詐
    欺集團供作詐騙被害人匯款之人頭帳戶使用行為，其後即經
    詐欺集團詐騙被害人李欣潔匯款至被告上開合作金庫銀行帳
    戶之犯罪事實，復經檢察官於96年10月24日聲請簡易判決處
    刑，由臺灣高雄地方法院以96年度簡字第6893號判決判處有
    期徒刑四月，減為有期徒刑二月，並已於97年4 月28日確定
    在案（因病申請暫緩執行），此有上開偵查、簡易審理等案
    卷、判決、臺灣高等法院被告前案紀錄表等在卷可稽。核諸
    上開臺灣高雄地方法院96年度簡字第6893號判決確定之犯罪
    事實，與本件有想像競合犯之裁判上一罪關係，是本件聲請
    起訴部分，應為上開確定判決效力所及，從而，依上開規定
    及說明，本件爰應諭知免訴之判決。
據上論斷，應依刑事訴訟法第302 條第1 款，判決如主文。
本案經檢察官張慶林到庭執行職務
中    華    民    國    97    年    12    月    22    日
              刑事第十一庭  審判長法  官  彭  全  曄
                                  法  官  陳  正  昇
                                  法  官  廖  怡  貞
以上正本證明與原本無異
如不服本判決應於送達後10日內向本院提出上訴狀
                                  書記官  林  怡  秀
中    華    民    國    97    年    12    月    22    日


司法院資訊處製作；財團法人民間司法改革基金會備份。
